【裁判字號】    97,訴,607
【裁判日期】    970616
【裁判案由】    損害賠償等
【裁判全文】
臺灣士林地方法院民事判決               97年度訴字第607號
原      告  乙○○
被      告  甲○○
上列當事人間刑事附帶民事訴訟請求損害賠償事件，經本院刑事
庭裁定移送審理（97年度附民字第28號），本院於民國97年5 月
28日言詞辯論終結，判決如下：
    主  文
原告之訴及假執行之聲請均駁回。
訴訟費用由原告負擔。
    事實及理由
甲、程序方面
    原告另起訴主張依民法第242 條規定，代位請求塗銷不動產
    移轉登記，或依民法第244 第1 項規定，訴請撤銷被告不動
    產無償移轉行為部分之主張，核與刑事訴訟法第487 條第1
    項規定不符，本院另以起訴不合法裁定駁回，已非本院審理
    範圍，先予敘明
乙、實體方面
一、原告主張：被告於民國91年8 月27日公然辱罵、恐嚇原告，
    致原告精神損失，經纏訟多年，法院判決賠償後，被告非但
    拒絕執行法院判決，甚至隱匿財產，妨害原告行使強制執行
    權。原告債權遭毀損，一年多來多次諮詢律師、奔走法院，
    精神受有相當之痛苦，為此依民法第184 條規定，訴請被告
    賠償精神損害30萬元及法定遲延利息。並聲明：(一)被告應給
    付原告新臺幣30萬元，自起訴狀繕本送達翌日起至清償日止
    ，按年息5%計算之利息。(二)願供擔保請准宣告假執行。
二、被告則以：原告主張之債權業經被告於97年5 月14日，在本
    院另案刑事案件審理時為抵銷之表示，債務業已消滅等語為
    辯。並聲明如主文所示。
三、按人格權受侵害時，以法律有特別規定者為限，得請求慰撫
    金。民法第18條第2 項定有明文。前開規定，於人格權以外
    之其他權利受侵害時，亦應類推適用，僅以法律有特別規定
    時，始得請求慰撫金。我國民法並無財產權受侵害時得請求
    慰撫金之規定，縱因財產權受侵害而發生非財產上之損害，
    亦非得請求損害賠償。本件原告主張非屬人格權之「債權」
    受侵害而受有精神痛苦請求慰撫金（本院卷第22頁），依上
    開規定及說明，僅以法律有特別規定時，始得為之。茲以民
    法並無「債權」受侵害得請求慰撫金之法律依據，其所為請
    求，自屬無理由，應予駁回。又原告之訴既經駁回，其假執
    行之聲請即失所依據，應併予駁回。
四、本件事證已臻明確，其餘兩造、主張、陳述暨所提之證據，
    經審酌均與本院前揭判斷不生影響，爰不一一詳予論述，附
    此敘明。
五、據上論結，原告之訴為無理由，依民事訴訟法第78條判決如
    主文。
中    華    民    國    97    年    6     月    16    日
                  民事第二庭  法  官  王本源
以上正本證明與原本無異。
如對本判決上訴，應於判決送達後20日內向本院提出上訴狀。
中    華    民    國    97    年    6     月    20    日
                              書記官  陳淑女


司法院資訊處製作；財團法人民間司法改革基金會備份。
